【裁判字號】    89,訴,958
【裁判日期】    891031
【裁判案由】    偽造文書等
【裁判全文】
臺灣板橋地方法院刑事判決                          八十九年度訴字第九五八號
    公  訴  人  臺灣板橋地方法院檢察署檢察官
    被      告  戊○○
                丁○○
右列被告因偽造文書等案件，經檢察官提起公訴（八十九年度偵字第六一八五號），
本院判決如左：
    主  文
戊○○連續行使偽造私文書，足以生損害於他人，處有期徒刑肆月。緩刑年。
丁○○無罪。
    事  實
一、戊○○基於意圖為自己不法所有之概括犯意，連續於：
    （一）民國八十九年二月十五日下午一時許，使用「羅敏綺」（起訴書誤繕為「
          羅敏琦」）偽名，偽填「羅敏綺」名義之應徵履歷表，持向臺北縣土城市
          ○○路三段六號「宇佳通訊行」之負責人乙○○應徵店員，翌日（十六日
          ）旋於上班期間，趁無人注意之際，竊取店內之易利信T28、MOTOROLA V
          3688等型號行動電話各一支及現金新臺幣（下同）五萬餘元，得手後，將
          行動電話變賣得款供己花用；
    （二）八十九年二月二十三日下午六時許，復使用「羅敏綺」偽名，偽填「羅敏
          綺」名義之應徵履歷紙條，持向臺北縣新莊市○○路一六二號「王冠通訊
          行」之負責人丙○○應徵店員，翌日（二十四日）旋於上班期間，趁無人
          注意之際，竊取店內之MOTOROLA V3688、LF2000、PANASONIC GD90等型號
          行動電話各一支，交由在店外接應有竊盜犯意聯絡之丁○○（所涉竊盜犯
          行部分，未據起訴），得手後，二人共同將上開竊得之MOTOROLA LF2000
          、PANASONIC GD90等型號行動電話二支變賣得款供其二人花用，另上開竊
          得之MOTOROLA V3688型號之行動電話一支則留供丁○○使用。
    （三）八十九年三月二日上午十一時許，再使用「羅敏綺」偽名，偽填「羅敏綺
          」名義之應徵履歷紙條，持向臺北縣土城市○○路○段一六○號「金樹通
          訊行」（係環球通訊公司之加盟店，起訴書誤載為「環球通訊行」）之負
          責人甲○○應徵店員，翌日（三日）旋於上班期間，趁無人注意之際，竊
          取店內之行動電話五支及現金一萬五千元，交由在店外接應有竊盜犯意聯
          絡之丁○○，得手後，二人共同將上開竊得之行動電話五支均變賣得款供
          其二人花用。
    其上開所為，足生損害於乙○○、丙○○、甲○○、「羅敏綺」。嗣於八十九年
    三月十八日中午十二時許，經警循線在臺北縣板橋市區○路六號前查獲戊○○、
    丁○○二人，並在丁○○身上起獲上開竊得「王冠通訊行」所有之MOTOROLA V36
    88型號之行動電話一支。
二、案經乙○○、丙○○、甲○○訴由臺北縣警察局新莊分局報請臺灣板橋地方法院
    檢察署檢察官偵查起訴。
    理  由
甲、被告戊○○犯行部分：
一、訊據被告戊○○對於右揭時地連續偽填「羅敏綺」名義應徵履歷資料，持以應徵
    店員後，趁機竊取店內行動電話及現金等犯行坦承不諱，核與告訴人乙○○、丙○○、甲○○等人指述之情節相符，且與共犯丁○○供述情節亦大致相符，並有
    臺北縣警察局贓物認領保管單一紙附卷可參，事證明確，被告戊○○上開犯行堪
    以認定。
二、核被告戊○○所為，係犯刑法第二百十六條、第二百十條之行使偽造私文書罪、
    刑法第三百二十條第一項之竊盜罪。其偽造私文書之低度行為為行使之高度行為
    所吸收，不復另論。其上開第二、三次之竊盜犯行，與同案被告丁○○間，有犯
    意聯絡與行為分擔，為共同正犯。其所犯上開行使偽造私文書、竊盜二罪間，有
    方法結果之牽連關係，為牽連犯，應從一重之行使偽造私文書罪處斷。又被告先
    後三次犯行，時間緊接，犯罪構成要件相同，顯係基於概括之犯意反覆為之，應
    依連續犯之規定論以一罪並加重其刑。爰審酌被告戊○○素行、犯罪之動機、目
    的、手段、對告訴人所生危害、所獲不法利益及犯罪後坦承犯行態度良好等一切
    情狀，量處如主文所示之刑，以資懲儆。又被告戊○○前未曾受有期徒刑以上刑
    之宣告，有臺灣高等法院檢察署刑案紀錄簡覆表在卷可憑，其經此教訓後，應知
    所警惕，信無再犯之虞，本院因認所宣告之刑以暫不執行為適當，併諭知緩刑三
    年，以勵自新，並觀後效。
乙、被告丁○○被訴牙保贓物部分：
一、公訴意旨略以：被告丁○○於戊○○竊得上開行動電話後，明知上情以電話聯絡
    牙保報紙廣告欄欲購買行動電話之人，將戊○○竊得之行動電話變賣，得款由二
    人均分，因認被告丁○○涉有刑法第三百四十九條第二項之牙保贓物罪嫌云云。
二、然查，被告丁○○於本院八十九年九月五日調查時業已坦認：伊於戊○○第二、
    三次竊取行動電話、現金時，有在店外接應等語甚明，與被告戊○○供述情節互
    核一致，並有於查獲時自其身上起獲之行動電話一支可資佐證，足證被告丁○○
    之行為已構成竊盜共犯之犯行，而其事後變賣竊得之行動電話行為，要屬竊盜行
    為後處分贓物之不罰行為，自不另成立牙保贓物罪。是上開公訴意旨所認，容有
    未洽，惟被告丁○○所犯之竊盜罪與起訴之贓物罪，其基本事實不同，本院無從
    變更起訴法條，逕論其竊盜罪。從而，被告丁○○被訴牙保贓物罪嫌部分，既不
    能成立，自應為無罪判決之諭知。至於被告丁○○所涉犯共同竊盜罪嫌，則有待
    檢察官另行依法偵查起訴，附此敘明。
據上論斷，應依刑事訴訟法第二百九十九條第一項前段、第三百零一條第一項，刑法
第五十六條、第二百十條、第二百十六條、第三百二十條第一項、第五十五條、第七
十四條第一款，罰金罰鍰提高標準條例第一條前段，判決如主文。
本案經檢察官許智評到庭執行職務
中      華      民      國    八十九    年      十      月    三十一    日
                                    臺灣板橋地方法院刑事第六庭
                                        法  官  彭  全  曄
右正本證明與原本無異
如不服本判決應於送達後十日內向本院提出上訴狀
                                        書記官  梁  宜  庭
中      華      民      國    八十九    年     十一     月     十八     日
附錄本案論罪科刑法條全文：
刑法第二百十條
偽造、變造私文書，足以生損害於公眾或他人者，處五年以下有期徒刑。
刑法第二百十六條
行使第二百十條至第二百十五條之文書者，依偽造、變造文書或登載不實事項或使登
載不實事項之規定處斷。
刑法第三百二十條
意圖為自己或第三人不法之所有，而竊取他人之動產者，為竊盜罪，處五年以下有期
徒刑、拘役或五百元以下罰金。
意圖為自己或第三人不法利益，而竊佔他人之不動產者，依前項之規定處斷。
前二項之未遂犯罰之。


司法院資訊處製作；財團法人民間司法改革基金會備份。
